【裁判字號】    89,易,498
【裁判日期】    890518
【裁判案由】    竊盜等
【裁判全文】
臺灣新竹地方法院刑事判決                          八十九年度易字第四九八號
    公  訴  人  臺灣新竹地方法院檢察署檢察官
    被      告  丁○○
右列被告因竊盜等案件，經檢察官提起公訴（八十九年度偵字第一二六二號、第一二
六三號、第一二六四號、第一二六五號），本院判決如左：
    主  文
丁○○連續攜帶兇器竊盜，處有期徒刑拾月。扣案之鑰匙壹支沒收。
被訴收受贓物部分無罪。
    事  實
一、丁○○基於意圖為自己不法所有之概括犯意，連續為下列行為：
（一）八十八年七月十二日下午三、四時許在新竹市○○里○○街四十一號前，以自
      己所有之鑰匙啟動乙○○所有之ＭＧＦ—四六七號機車後，而竊取之；嗣於同
      月二十八日因駕駛另案竊得之ＡＨ—二四三六號自小貨車為警查獲，而供出前
      情並於翌日下午一時許帶同警察於新竹市○○路○○路口尋回ＭＧＦ—四六七
      號機車；
（二）於八十八年七月二十八日上午六時許在新竹市○○路○○街口見甲○○所有由
      紀德和所持有使用之ＡＨ—二四三六號自小客車車門未鎖，以自己所有之鑰匙
      竊取該自小客車；當日晚上八時許於新竹市○○街四０六巷七四弄七號為警查
      獲，並扣得鑰匙一支；
（三）於八十八年九月九日上午六時許，在新竹市○○路六一七巷五號前騎樓，以自
      己所有之鑰匙竊取丙○○所有重型之機車（因未經監理單位核准而自行改裝，
      並無車籍資料），得手後於十月十三日下午附載不知情之黃劍剛（另為不起訴
      處分），因該機車型式特殊，為丙○○之弟夏加龍及同學王名城發現，尾隨至
      新竹縣寶山鄉○○村○○路十三號報警而查獲；
（四）於八十八年十二月五日晚上十時許，在新竹市○○路二六七巷口，乘鑰匙仍插
      於車上，即以該鑰匙發動之方式，竊取己○○所有之Ｒ四—五五九三號自小客
      車（未據起訴），復於同年月十日凌晨四時許，在新竹市○○路交通大學門口
      ，持客觀上足供兇器使用之鐵製扳手旋開螺絲，竊取戊○○所有ＬＷ—七四二
      九號自小客車之車牌二面後，懸掛於前揭贓車上，嗣於同年十二月十三日晚上
      十時三十分，駕駛前揭贓車行經新竹市○○路為警查獲。
二、案經新竹市警察局第三分局、新竹縣警察局竹東分局報告臺灣新竹地方法院檢察
    官偵查起訴。
    理  由
壹、有罪部分：
一、右開事實、業據被告丁○○於偵審中均坦承不諱，（一）部分並有被害人乙○○
    之指述（見六○七七號偵卷七頁）、贓證物品認領保管收據（見上述偵卷九頁）
    、車輛竊盜、車牌失竊個別查詢報表—查詢車輛認可資料（見前開偵卷第八頁）
    （二）部分有被害人之妻甲○○指述（見第五九二三號偵卷五頁）、贓證物品認
    領保管收據（見前開偵卷六頁）、車輛竊盜、車牌失竊個別查詢報表—查詢車輛
    認可資料（見同前偵卷第八頁）、扣案鑰匙一支（扣押物品清單見同右偵卷第十
    六頁）。關於（三）部分有被害人丙○○指訴、贓證物品認領保管收據（見第七
    四八○號偵卷第十一頁至十二頁、第四十頁反面、第二十一頁）、證人夏加龍、
    王名城證述（見同上偵卷第十三至十六頁）。關於（四）自小客車被害人己○○
    之證述（見第八七一一號偵查卷第五頁）、贓物證領保管收據（同上偵查卷第七
    頁）；車牌遭竊之被害人戊○○指訴、車輛竊盜、車牌失竊資料個別查詢報表—
    查詢車牌認可資料、贓證物品認領保管收據各一紙（見第八七一一號偵卷第六頁
    、第八頁、第十三頁），罪證明確，犯行堪以認定。
二、核被告丁○○所為上開第（一）、（二）、（三）部分及（四）部分竊取自小客
    車犯行，係犯刑法第三百二十條第一項之竊盜罪，第（四）部分竊取車牌犯行係
    犯刑法第三百二十一條第一項第三款之攜帶兇器竊盜罪，被告四次竊盜犯行，時
    間緊接，方法相同，觸犯構成要件相同之罪名，顯係基於概括犯意為之，依連續
    犯規定論以較重之攜帶兇器竊盜一罪，並加重其刑。爰審酌被告前有搶奪前科，
    有台灣高等法院被告全國前案紀錄表可按，素行不佳，此次犯行次數及犯案之手
    段、危害之程度等一切情狀，量處如主文所示之刑。又扣案之鑰匙一支係供犯罪
    所用之物，且為被告所有，業據其供明在卷，爰併予宣告沒收。
貳、無罪部分：
一、公訴意旨略以：被告丁○○明知車號Ｒ四－五五九三號自小客車係他人所竊得之
    贓物，仍於八十八年十二月九日下午某時，在新竹市○○路二七巷一之三號前，
    向年籍不詳之「黃吉祥」收受使用，嗣於同年十二月十三日駕駛該贓車，行經新
    竹市○○路為警查獲，因認丁○○涉有收受贓物罪嫌。
二、本件公訴人認被告涉有收受贓物犯行，係以車主己○○之指述、卷附贓物認領保
    管收據及被告於檢察官偵查中之自白為論據。惟訊據被告堅決否認基事，辯稱該
    車係其所竊取，並非由黃吉祥處收受等語。
三、按犯罪事實應依證據認定之，無證據不得推定其犯罪事實。又不能證明犯罪者，
    應諭知無罪之判決。另被告之自白，不得作為有罪判決之惟一證據，仍應調查其
    他必要之證據，以察其是否與事實相符。刑事訴訟法第一百五十四條、第三百零
    一條第一項、第一百五十六條第二項分別定有明文。經查，本件被告於檢察官偵
    查中，雖自承上開自小客車係「黃吉祥」者所竊取交付伊收受駕乘，惟該「黃吉
    祥」者係何人不明，且亦查無此人，自不得僅以被告之自白而遽認其有收受贓物
    之犯行。依上所述，公訴人所舉之證據不足以證明被告犯罪，此外本院復查無其
    他證據證明被告確有公訴人所指之收受贓物犯行，揆諸首揭說明意旨，不能證明
    被告犯罪，依法應諭知無罪之判決。惟被告於本院審理時自白該自小客車係其乘
    被害人將鑰匙遺落於車上時所竊取，且所供竊盜之時、地，與被害人所指述之犯
    罪情節均相符合，足認本件自小客車係被告所竊取，此部分之犯罪事實，與前揭
    論罪科刑之第（一）、（二）、（三）及（四）竊取車牌犯行，有連續犯裁判上
    一罪之關係，已如前述，本院自應就屬裁判上一罪之此部分一併加以裁判，併此
    敘明。
三、據上論斷，應依刑事訴訟法第二百九十九條第一項前段、第三百零一條第一項前
    段，刑法第五十六條、第三百二十一條第一項第三款、第三十八條第一項第二款
    ，判決如主文。
本案經檢察官黃仁宏到庭執行職務。
中      華      民      國    八十九    年      五      月     十八     日
                                臺灣新竹地方法院刑事第一庭
                                      法  官    滕  治  平
右正本證明與原本無異。
如不服本判決，應於判決送達後十日內向本院提出上訴狀( 應附繕本 )，上訴於
臺灣高等法院。
                                      書記官    彭  玟  源
中      華      民      國    八十九    年      五      月     十八     日
刑法第三百二十一條
犯竊盜罪而有左列情形之一者，處六月以上五年以下有期徒刑。
第三款：攜帶兇器而犯之者。


司法院資訊處製作；財團法人民間司法改革基金會備份。
